臺灣臺南地方法院刑事判決　　　　　　　 96年度易字第101號
公　訴　人　臺灣臺南地方法院檢察署檢察官
被　　　告　丙○○
　　　　　　乙○○
上列被告等因竊盜案件，經檢察官提起公訴（96年度偵字第1442
號），本院判決如下：
    主  文
丙○○、乙○○共同攜帶兇器竊盜，丙○○處有期徒刑壹年、乙○○處有期徒刑捌月。扣案之鐵鉗貳支及鐵條柒支，均沒收。
丙○○、乙○○其餘被訴部分，均無罪。
    事  實
一、丙○○與乙○○共同基於意圖為自己不法所有之犯意聯絡及
    行為分擔，於民國九十六年一月十一日中午十二時許至下午
    一時許間，共同攜帶均為金屬材質所製，若持以行兇客觀上
    足對人之生命、身體、安全構成威脅，為丙○○所有並具有
    危險性可供兇器使用之鐵鉗二支及鐵條七支，接續在如附表
    所示之地點，由丙○○以鐵條插在電桿後爬上電桿，再以鐵
    鉗剪斷電纜線，乙○○則在旁把風，以此方式竊取如附表所
    示之臺灣電力公司所有之電力裸銅線共八捆｛總長二百九十
    點六公尺，共值新臺幣（下同）四千一百八十九元｝，得手
    後欲變賣現金朋分花用。嗣經警方獲報而於同日下午一時二
    十分許，在臺南縣麻豆鎮○○○路四二五號前攔截查獲，並
    扣得前開贓物即電力裸銅線八捆及前揭供犯罪用之鐵鉗二支
    、鐵條七支等物。
二、案經臺南縣警察局麻豆分局報請臺灣臺南地方法院檢察署檢
    察官偵查起訴。
    理　由
壹、有罪部分：
一、證據能力部分：
（一）被告之自白，依刑事訴訟法第一百五十六條第一項規定，
      得為證據，此項自白並非專以審判筆錄所記載者為限，即
      在有偵查犯罪職權之司法警察官訊問所得，如非出於強暴
      、脅迫、利誘、詐欺或其他不正之方法，且與事實相符者
      ，仍不失有證據能力。而按被告陳述其自白係出於不正之
      方法者，應先於其他事證而為調查，復為刑事訴訟法第一
      百五十六條第三款前段所明定。本案被告丙○○於本院審
      理時雖辯稱：伊於警詢時之供述有受到警方與伊條件交換
      不偵辦伊施用毒品犯行部分之利誘影響云云；被告乙○○
      則辯稱：伊於警詢時之供述有受到警方持電擊棒脅迫之影
      響云云。然查，除被告丙○○、乙○○二人無法提出證據
      方法供本院調查，以資證明渠等上開抗辯為真外，且因被
      告丙○○、乙○○二人另供述上開警方對其等施以不正方
      法之過程，並未為警詢程序之錄音設備所紀錄，是本院亦
      無從由勘驗警詢時之錄音帶得知被告丙○○、乙○○二人
      ，其等於警詢時實際上是否有經警方以不正方法詢問；另
      經本院依職權傳訊於警詢時詢問被告丙○○、乙○○之臺
      南縣警察局麻豆分局員警郭正偉及顏銘沂二人，證人郭正
      偉及顏銘沂均證述於警詢過程中，渠等對被告丙○○、乙○○二人詢問時，渠等及旁人均未對被告二人施以不正方
      法之非法手段，被告二人於警詢時之自白均出於其等之自
      由意思等語。基上，顯見並無證據足以證明被告丙○○、
      乙○○二人於警詢時所為之供述係基於警方以不正方法所
      取得。況本院再參以被告丙○○、乙○○二人於移送臺灣
      臺南地方法院檢察署內勤檢察官偵查時及本院羈押調查庭
      法官訊問時，又均為與警詢時相同之供述，且被告丙○○
      、乙○○二人復又未抗辯上開於內勤檢察官前及本院羈押
      調查庭法官前自白之證據能力，是應認被告丙○○、乙○○二人於警詢時所為之自白具證據能力。
（二）次按被告以外之人於審判外之陳述，經當事人於審判程序
      同意作為證據，法院審酌該言詞陳述或書面陳述作成時之
      情況，認為適當者，亦得為證據，刑事訴訟法第一百五十
      九條之五第一項定有明文。查被告丙○○、乙○○於本院
      審理時，其等對證人即目擊證人嚴憲明、證人即被害人臺
      灣電力公司員工丁○○等人於警詢時所為之筆錄並不爭執
      ，且本院依卷內資料審酌上開證人於警詢時筆錄作成時之
      情況，亦認為並未有何違背法律或其他相關規定之情事，
      而應認為適當，是依刑事訴訟法第一百五十九條之五第一
      項之規定，上開證人嚴憲明、丁○○等人於警詢時所作之
      筆錄，為傳聞法則之例外而具有證據能力，本院自得引為
      判決參考之依據。
二、實體部分：
（一）訊據被告丙○○、乙○○二人對於前揭時、地持鐵鉗二支
      及鐵條七支等物，竊取被害人臺灣電力公司所有之電力裸
      銅線八條之事實，業於本院審理時坦承不諱，核與證人即
      目擊證人嚴憲明、證人即被害人臺灣電力公司員工丁○○
      等人證述之情節相符，且被告丙○○、乙○○二人為警查
      獲時，警方又在二人所使用之車輛上查扣贓物即電力裸銅
      線八條以及二人作案用之鐵鉗二支、鐵條七支等事實，亦
      有臺南縣警察局麻豆分局扣押物品目錄表、贓物認領保管
      單在卷足憑，並有失竊電線統計明細表及現場調查報告表
      各一份、現場測繪圖二份及照片三十二幀等附卷可稽。綜
      合上開所查事證，足認被告丙○○、乙○○二人自白核與
      事實相符，本件事證明確，被告二人犯行均洵堪認定。
（二）按刑法第三百二十一條第一項第三款之攜帶兇器加重竊盜
      罪，係以行為人攜帶兇器竊盜為其加重條件，此所謂兇器
      ，其種類並無限制，凡客觀上足對人之生命、身體、安全
      構成威脅，具有危險性之兇器均屬之，且祇須行竊時攜帶
      此種具有危險性之兇器為已足，並不以攜帶之初有行兇之
      意圖為必要，最高法院七十九年度臺上字第五二五三號判
      例可資參照。本件被告丙○○、乙○○二人持以為竊盜犯
      行之鐵鉗二支及鐵條七支等物，均係金屬材質所製作而質
      地堅硬，復可供人單手緊握持以對外攻擊，如用以施暴、
      脅迫、抵抗，依一般社會觀念，足以對人之身體、生命構
      成威脅，具有殺傷力，均屬兇器之一種。故核被告丙○○
      、乙○○所為之犯行，均係犯刑法第三百二十一條第一項
      第三款之攜帶兇器加重竊盜罪。另按如數行為於同時同地
      或密切接近之時地實施，侵害同一之法益，各行為之獨立
      性極為薄弱，依一般社會健全觀念，在時間差距上，難以
      強行分開，在刑法評價上，以視為數個舉動之接續施行，
      合為包括之一行為予以評價，較為合理，則屬接續犯，而
      為包括之一罪，最高法院八十六年臺上字第三二九五號判
      例可資參照。查本案被告丙○○、乙○○二人於上開犯罪
      事實所載之時、地所為之竊盜行為，因行竊地點相距不遠
      ，時間又極為密接，顯見被告丙○○、乙○○二人前開之
      竊盜舉止，係本於同一竊盜計畫之單一行為決意，而反覆
      實行同一普通竊盜罪構成要件，且時間、空間又具有密接
      性，當為反覆接續犯之一行為，尚非獨立可分之四次竊盜
      犯行，在此敘明。爰審酌被告丙○○素行不佳，被告乙○○前並無任何犯罪前科且甫滿十八歲，堪認本案被告乙○○應係受被告丙○○之影響而犯案，以及被告丙○○、乙○○二人身強體壯，竟不思憑己力賺取正當收入以購買其
      生活所需，而竊取前開電力裸銅線所在位置雖非屬人口密
      集之住宅區而係農業區，然其等行為將導致竊盜地點周遭
      農業用戶之電力輸送因而中斷，當使農民蒙受重大農業損
      失之災害等情，嚴重危害社會治安，惡性非輕，復未與被
      害人達成民事上和解，以及被告二人犯後雖坦承犯行，然
      因其等前後供述不一，虛耗司法資源等一切情狀，分別量
      處如主文之刑。末按共同正犯因相互間利用他人之行為，
      以遂行其犯意之實現，本於責任共同之原則，有關沒收部
      分，對於共犯間供犯罪所用之物，自均應為沒收之諭知，
      最高法院九十一年度臺上字第五五八三號、八十九年度臺
      上字第六九四六號判決可資參照。查扣案之鐵鉗二支及鐵
      條七支等物，為被告丙○○所有供被告丙○○、乙○○二
      人本案行竊所用之物，業據被告丙○○供明在卷，本於責
      任共同原則，爰依刑法第三十八條第一項第二款之規定宣
      告沒收。
貳、無罪部分：
一、公訴意旨另以：被告丙○○、乙○○共同基於意圖為自己不
    法所有之犯意聯絡及行為分擔，基於個別獨立之犯意，分別
    於九十六年一月三日、同年月六日、同年月八日之下午一時
    許，持客觀上足為兇器之鐵鉗及鐵條等物，前往如附表編號
    一至三所示之地點竊取電力裸銅線等物，因認被告丙○○、
    乙○○二人另共同涉犯三件之刑法第三百二十一條第一項第
    三款之加重竊盜罪嫌等語。
二、按犯罪事實應依證據認定之，無證據不得認定犯罪事實；被
    告或共犯之自白，不得作為有罪判決之唯一證據，仍應調查
    其他必要之證據，以察其是否與事實相符；不能證明被告犯
    罪，應諭知無罪之判決，刑事訴訟法第一百五十四條第二項
    、第一百五十六條第二項、第三百零一條第一項分別定有明
    文。
三、本件公訴人認被告丙○○、乙○○二人另共同涉犯上開三件
    加重竊盜犯嫌，無非以此部分之犯罪事實，業據被告丙○○
    、乙○○二人迭於警詢時、偵查中及本院羈押調查庭時坦承
    不諱，且核與證人即被害人臺灣電力公司員工丁○○證述相
    符，此外，復扣得上開失竊地點被竊之電力裸銅線等為其主
    要之論據。訊據被告丙○○、乙○○二人於本院審理時，均
    堅詞否認有何公訴意旨此部分所指之犯行，均辯稱：渠等竊
    取如附表編號一至三所示地點之電力裸銅線之時間，係與竊
    取如附表編號四所示地點之同時即九十五年一月十一日中午
    所為，並非係另分別於同年月三、六及八日所為等語。經查
    ：證人即臺灣電力公司員工丁○○於本院審理時證訴：「（
    是否每天去巡視？）約三個月巡視一次？」、「（何時發現
    這些電纜線被剪掉？）警察通知時我才知道。因為沒有人家
    居住，都在農地，所以沒有接受通報有斷電。」、「（有沒
    有辦法確定就是這四個地方所剪下的電纜線？）確定。因為
    我有去現場量發現被剪的長度跟警察扣案的電纜線相符。」
    、「（可否確認扣案的電纜線為臺電所有？）可以。」、「
    （警察通知之前是否知道電纜線被偷？）不知道，因為都在
    郊外，沒有人通報。」、「（四個地方失竊的電纜線總長度
    是否與扣案的電纜線相符？）是。」、「（四個地方的電纜
    線被剪掉所產生的影響為何？）並沒有住家受到影響，只有
    農田的抽水機受影響。」、「（四個的地方距離多遠？）約
    一公里的範圍內。」等語（見本院九十六年三月八日審理筆
    錄）。依據上開證人丁○○之證詞可知：
（一）管理案發地點電力供輸線路之被害人臺灣電力公司之員工
      即證人丁○○，係於警方查獲被告丙○○、乙○○二人後
      ，經警方通知才知悉本件案發地點之電力裸銅線遭竊，是
      足認由被害人臺灣電力公司員工即證人丁○○之證詞中，
      僅能確認被告丙○○、乙○○二人確有竊取案發現場被害
      人臺灣電力公司所有之電力裸銅線之事實，至被告丙○○
      、乙○○二人究係何時竊取案發現場之電力裸銅線，則無
      從依憑證人丁○○所證述之內容加以判斷。
（二）另參以案發地點雖非人口稠密之住宅區，然據上開證人丁○○之證詞，案發地點所供輸之電力仍有農田抽水機使用
      ，堪認案發地點非屬全然無人使用電力之區域。佐以公訴
      人起訴被告二人係在九十六年一月十一日查獲前之同年月
      三日、六日及八日等時間，分別竊取如附表編號一至三所
      示地區之電力裸銅線，然上開公訴人所指訴之被告二人之
      第一次竊盜犯行時間，既已距警方查獲被告二人之時間達
      八日之久，稽之上開被告二人行竊電力裸銅線之區域，又
      有農業使用電力之需求，則倘若被告二人確在本件經警查
      獲前八日即已竊取案發地點之電力裸銅線，衡情案發地區
      之農業電力用戶於電力中斷後，當會向供電者即臺灣電力
      公司尋求協助，然被害人臺灣電力公司之相關員工既未在
      被告二人經警查獲前接獲用戶通報案發地區電力中斷之情
      形，是本件被告二人是否確係分別在公訴人上開所認定之
      犯罪期間即查獲前之三至八日間，分別竊取如附表編號一
      至三所示地點之電力裸銅線，即有所疑。
（三）再者，本案被告丙○○、乙○○二人係因積欠地下錢莊債
      務而需錢孔急，故而鋌而走險竊取臺灣電力公司之電力裸
      銅線等情，亦據被告二人供明在卷，衡諸一般常情，被告
      丙○○、乙○○二人既有籌錢償債之急需，佐以被告二人
      所竊取之扣案電力線，係屬不需另外加工剝除電纜外皮以
      增加變賣價值之裸銅線，且參之一般收購廢五金之業者，
      又均係以定價秤重之方式核算收購價格，故足認即便被告
      二人刻意累積電力裸銅線之數量，亦無法獲得較高之變賣
      款項，況被告二人若長時間持有來路不明之臺灣電力公司
      所有之電力線，亦可能遭警查獲其等之竊盜犯行，是堪認
      被告二人於竊取電力裸銅線得手後，當會立即將之變賣以
      換取價金。然由被告丙○○、乙○○二人經警查獲後，警
      方仍於其等所使用之車輛上，扣得如附表編號一至四所示
      地點所失竊之全部電力裸銅線等情觀之，益徵被告丙○○
      、乙○○二人辯稱如附表編號一至四所示地點之失竊電力
      裸銅線，均係在查獲當日即九十六年一月十一日同日竊取
      等語，尚非無稽。
（四）況由本案臺灣電力公司所失竊之電力裸銅線，一般竊賊只
      要以工具剪斷掛在設置於路邊電桿上之電線即可得手，其
      行竊方式簡便，行竊時間亦不需過長，且稽之如附表編號
      一至四所示之失竊地點，據證人丁○○證述僅相隔約一公
      里之距離，是被告二人若仍分數日行竊該地區之電力裸銅
      線，徒增經警或被害人埋伏而當場緝獲之風險，是由如附
      表編號一至四所示之失竊地點既屬相鄰之同一區域觀之，
      更加證明本件被告丙○○、乙○○二人辯稱其等竊取附表
      編號一至四所示地點之電力裸銅線，係在查獲當日即九十
      六年一月十一日中午十二時許至一時許間，應可採信。
四、綜上，檢察官所憑得以認定被告二人於被告丙○○、乙○○
    二人係於共同基於個別獨立之犯意，各於九十六年一月三日
    、同年月六日、同年月八日前往如附表編號一至三所示之地
    點，分三次竊取電力裸銅線部分犯罪事實之直接積極證據，
    唯存被告丙○○、乙○○二人於警詢時、檢察官內勤訊問時
    及本院羈押庭調查時之自白，然被告二人既於本院審理時否
    認上開自白之真實性，且經本院核上開被告丙○○、乙○○
    二人所為之自白，又與事理有諸多不相符合之處，自難憑採
    ，此外，復無其他積極證據足認被告丙○○、乙○○涉犯其
    餘部分犯行，揭諸前開說明，自應就其餘部分為被告丙○○
    、乙○○均無罪之諭知。
據上論斷，應依刑事訴訟法第二百九十九條第一項前段、第三百
零一條第一項前段，刑法第二十八條、第三百二十一條第一項第
三款、第三十八條第一項第二款，判決如主文。
本案經檢察官甲○到庭執行職務。
中　　華　　民　　國　　96　　年　　3 　　月　　22　　日
　　　　　　　　　  刑事第四庭  審判長法  官  陳志成
                                      法　官　黃欣怡
                                      法　官　楊佳祥
以上正本證明與原本無異。
如不服本判決，應於收受送達後十日內向本院提出上訴書狀（應
附繕本）。
     　　　　　　　　　　　　     　　書記官  陳世勳
中　　華　　民　　國　　96　　年　　3 　　月　　22　　日
附錄本案論罪科刑法條全文：
刑法第三百二十一條
犯竊盜罪而有下列情形之一者，處六月以上五年以下有期徒刑：
  一於夜間侵入住宅或有人居住之建築物、船艦，或隱匿其內而
    犯之者。
  二毀越門扇、牆垣或其他安全設備而犯之者。
  三攜帶兇器而犯之者。
  四結夥三人以上而犯之者。
  五乘火災、水災或其他災害之際而犯之者。
  六在車站或埠頭而犯之者。
前項之未遂罰之。
   附表：
  ┌─┬───────┬──────────┬─────┐
  │編│行竊地點      │行竊所得財物        │價值（新臺│
  │號│              │                    │幣）      │
  ├─┼───────┼──────────┼─────┤
  │一│臺南縣下營鄉賀│電力裸銅線二條，總長│七百六十七│
  │  │建村產業道路高│五四公尺、總重十點七│元        │
  │  │分二一右五左七│公斤。              │          │
  │  │、八、九號電線│                    │          │
  │  │桿            │                    │          │
  ├─┼───────┼──────────┼─────┤
  │二│臺南縣下營鄉賀│電力裸銅線二條，總長│八百九十七│
  │  │建村產業道路高│六三公尺、總重十二點│元        │
  │  │分二一右五左三│五公斤。            │          │
  │  │、四、五號電線│                    │          │
  │  │桿            │                    │          │
  ├─┼───────┼──────────┼─────┤
  │三│臺南縣下營鄉賀│電力裸銅線二條，總長│一千零九十│
  │  │建村產業道路高│七七公尺、總重十五點│元        │
  │  │分二一右二、三│二公斤。            │          │
  │  │、四號電線桿  │                    │          │
  ├─┼───────┼──────────┼─────┤
  │四│臺南縣下營鄉甲│電力裸銅線二條，總長│一千四百三│
  │  │中村外環道路紅│九六點六公尺、總重二│十五元    │
  │  │洲高幹十七號右│十公斤。            │          │
  │  │十、十一、十二│                    │          │
  │  │號電線桿      │                    │          │
  └─┴───────┴──────────┴─────┘
